【裁判字號】    96,交易,644
【裁判日期】    970430
【裁判案由】    過失傷害
【裁判全文】
臺灣板橋地方法院刑事判決             96年度交易字第644號
公  訴  人  臺灣板橋地方法院檢察署檢察官
被      告  乙○○
                      樓
上列被告因過失傷害案件，經檢察官提起公訴（96年度偵字第
17971 號），本院判決如下：
    主  文
乙○○因過失傷害人，處拘役貳拾日，如易科罰金，以新臺幣壹
仟元折算壹日，減為拘役拾日，如易科罰金，以新臺幣壹仟元折
算壹日。
    事  實
一、乙○○於民國96年3 月24日某時許，駕駛車牌號碼9931-PK
    號之自用小客車，本應注意消防栓、消防車出入口5 公尺內
    不得臨時停車，竟疏未注意及此，貿然將其所駕駛之上開車
    輛停放在消防栓5 公尺內之臺北縣樹林市○○路441 之6號
    前，且於同日晚間9 時53分許，在上址開啟左側車門後，於
    取物欲置放於車內時，適有甲○○騎乘車牌號碼RPN-735 號
    輕型機車，行經該處未注意車前狀況，致使機車右手把撞擊
    乙○○所開啟之上開車輛之車門，因而人車倒地，並造成甲
    ○○受有左肘擦挫傷局部腫痛、右手挫傷合併第五掌骨骨折
    之傷害。嗣經人報警，乙○○於警員到場發覺前，當場承認
    為肇事者，並表示願受裁判之意。
 二、案經甲○○訴由臺北縣政府警察局樹林分局報請臺灣板橋
     地方法院檢察署檢察官偵查起訴。
    理  由
一、證據能力方面
  (一)被告以外之人於審判外之言詞或書面陳述，除法律有規定者
    外，不得作為證據。次按被告以外之人於審判外之陳述，經
    當事人於審判程序同意作為證據，法院審酌該言詞陳述或書
    面陳述作成時之情況，認為適當者，亦得為證據。當事人、
    代理人或辯護人於法院調查證據時，知有第159 條第1 項不
    得為證據之情形，而未於言詞辯論終結前聲明異議者，視為
    有前項之同意，刑事訴訟法第159 條第1 項及第159 條之5
    分別定有明文。查證人甲○○於警詢時之證述以及卷附之台
    北縣政府警察局樹林分局交通分隊道路交通事故現場圖、調
    查報告表(一)、(二)、仁愛醫院診斷證明書一紙及台灣省台北縣
    區車輛行車事故鑑定委員會鑑定意見書一件，雖分別屬被告
    以外之人於審判外之言詞及書面陳述，惟被告在本院準備程
    序中均未否認前開證據之證據能力，亦迄未於本案言詞辯論
    終結前聲明異議，則本院審酌前開證據均核無違法取證或證
    明力顯然過低之情事，依各該陳述作成時之狀況，並無不適
    當之情形，自均得為證據。
  (二)又卷附之交通事故現場採證照片12張，均係警察機關利用攝
    影器材拍攝本案交通事故現場以及肇事車輛，以紀錄該現場
    道路型態、路面痕跡、車輛位置以及損壞情況，與監視器錄
    影翻拍照片2 張均屬「非供述證據」，自無刑事訴訟法第15
    9 條第1 項關於「傳聞法則」規定之適用，且核無違法取證
    之情事，亦與本案被告過失傷害犯行具有關連性，亦有證據
    能力。
二、訊據被告乙○○故坦承於上開時地停放車輛，且開啟車門取
    物之事實不諱，惟矢口否認有過失之犯行，辯稱當時視線良
    好，光線充足，係被害人甲○○自己未注意車前狀況，沒看
    到他開啟的車門，因而撞及云云。惟查，被告本應注意消防
    栓、消防車出入口5 公尺內不得臨時停車，竟疏未注意及此
    ，貿然將其所駕駛之上開車輛停放在消防栓5 公尺內之臺北
    縣樹林市○○路441 之6 號前，且於同日晚間9 時53分許，
    在上址開啟左側車門之事實，除据被告供陳在卷外，且經證
    人即告訴人甲○○於警詢及偵查中指訴在卷，並有道路交通
    事故調查報告表、道路交通事故調查報告表(一)、(二)各乙份、
    仁愛醫院甲種診斷證明書乙紙、現場照片12張及監視器錄影
    畫面翻拍照片2 張、臺灣省臺北縣區車輛行臺灣省臺北縣區
    車輛行車事故鑑定委員會車事故鑑定委員會96年96年11月14
    日北縣鑑字第961163號鑑定意見書乙份在卷可稽。雖公訴人
    認被告尚有開啟車門時，未注意其他車輛，並讓其先行之過
    失，然依卷附之監視器翻拍照片2 張及被告所提出之監視器
    拍攝之案發當時畫面所示（業經本院當庭勘驗該光碟畫面）
    ，案發當時被告已開啟開車門，且亦有兩輛機車先後駛過，
    均未撞及，而現場之光線尚稱充足，並無昏暗不能注意之情
    形，則被告業已開啟車門完畢，即無未注意其他車輛，並讓
    其先行之情形。惟按，汽車臨時停車時，消防栓、消防車出
    入口五公尺內不得臨時停車，道路交通安全規則第111 條第
    1 項第2 款定有明文，被告貿然將其所駕駛之上開車輛停放
    在消防栓5 公尺內之臺北縣樹林市○○路441 之6 號前，且
    在上址開啟左側車門後，適有甲○○騎乘車牌號碼RPN-735
    號輕型機車，行經該處未注意車前狀況，致使機車右手把撞
    擊乙○○所開啟之上開車輛之車門，因而人車倒地受傷，則
    其就本案車禍之發生自有過失。又被告之過失行為與告訴人
    甲○○所受之傷害間具有相當之因果關係。本件本件事證已
    甚明確，被告犯行堪以認定。
三、核被告所為，係犯刑法第284 條第1 項前段之過失傷害罪。
    被告於肇事後在場，於警方處理人員前往現場處理時，當場
    承認為肇事人之事實，有台北縣政府警察局樹林分局道路交
    通事故肇事人自首情形紀錄表1 件在卷足憑，符合刑法第62
    條對於未發覺之罪自首而受裁判之規定，應依法減輕其刑。
    爰審酌被告將車輛停於消防栓5 公尺以內之處所，其過失程
    度尚輕，兼衡被害人甲○○未注意車前狀況其過失較大，及
    被告欲賠償被害人醫藥費用新台幣2 萬元，然因被害人不欲
    和解因而未與被害人達成和解，暨告訴人甲○○所受傷勢程
    度等一切情狀，量處如主文所示之刑，並諭知易科罰金之折
    算標準，以資懲儆。末查，被告
    本件犯罪之時間為96年4 月24日以前，合於中華民國九十六
    年罪犯減刑條例第2 條第1 項第3 款之減刑條件，應減其宣
    告刑2 分之1 如主文所示，並諭知易科罰金之折算標準。
據上論斷，應依刑事訴訟法第299 條第1 項前段，刑法第284 條
第1 項前段、第62條前段、第41條第1 項前段，刑法施行法第1
條之1 ，中華民國九十六年罪犯減刑條例第2 條第1 項第3 款、
第7 條、第9 條，判決如主文。
本案經檢察官藍海凝到庭執行職務。
中    華    民    國    97    年    4     月    30    日
                  刑事第七庭    法  官   胡堅勤
以上正本證明與原本無異
如不服本判決應於送達後10日內敘明上訴理由，向本院提出上訴
狀
                                書記官  梁宜庭
中    華    民    國    97    年    4     月    30    日
附錄本案論罪科刑法條全文：
 中華民國刑法第284條
 （過失傷害罪）
 因過失傷害人者，處 6 月以下有期徒刑、拘役或 5 百元以下罰
 金，致重傷者，處 1 年以下有期徒刑、拘役或 5 百元以下罰金
 。
 從事業務之人，因業務上之過失傷害人者，處 1 年以下有期徒刑
 、拘役或1 千元以下罰金，致重傷者，處 3 年以下有期徒刑、
  拘役或 2 千元以下罰金。


司法院資訊處製作；財團法人民間司法改革基金會備份。
